* fuente: /foss/designs/a_zonetic2026/XSCHEM_v2/simulation/OPAM_SUMA.sch/OPAM_SUMA.spice
* leida via enlace: /foss/designs/a_zonetic2026/spice_blocks/OPAM_SUMA.spice
* fecha de la fuente: 2026-08-23 03:08   sha1: c912edf2e4
* generado por flatten_spice.py — NO editar a mano
* netlist plana generada por flatten_spice.py (top: OPAM_SUMA)
* 57 MOSFETs; nets fusionadas por V=0: ninguna
* nombres: los del esquematico; solo llevan la ruta de instancias (Mx1_M4) los -2 que chocaban
* m -> fingers: ninguno
* para generar el layout: nf = numero de dedos
.subckt OPAM_SUMA A1 A2 B1 B2 OUT VDD VSS
XM4 xamp_x1_net3 xamp_net3 VDD VDD pfet_06v0 L=1.0u W=10.0u nf=1
XM5 xamp_net2 xamp_net4 xamp_x1_net3 VDD pfet_06v0 L=1.0u W=10.0u nf=1
XM6 xamp_net2 xamp_net2 VSS VSS nfet_06v0 L=1.0u W=1.0u nf=1
XM7 xamp_x1_net2 xamp_net3 VDD VDD pfet_06v0 L=1.0u W=10.0u nf=1
XM8 xamp_net1 xamp_net4 xamp_x1_net2 VDD pfet_06v0 L=1.0u W=10.0u nf=1
XM9 xamp_net1 xamp_net2 xamp_x1_net1 VSS nfet_06v0 L=1.0u W=5.0u nf=1
XM10 xamp_x1_net1 xamp_net1 VSS VSS nfet_06v0 L=1.0u W=5.0u nf=1
XM1 xamp_net4 xamp_net4 VDD VDD pfet_06v0 L=1.0u W=2u nf=1
XM2 xamp_x1_net4 xamp_net3 VDD VDD pfet_06v0 L=1.0u W=10.0u nf=1
XM3 xamp_net3 xamp_net4 xamp_x1_net4 VDD pfet_06v0 L=1.0u W=10.0u nf=1
XM47 xamp_x1_net5 xamp_net4 VSS VSS nfet_06v0 L=1.0u W=1.0u nf=1
XM48 xamp_x1_net6 xamp_net4 VSS VSS nfet_06v0 L=1.0u W=1.0u nf=1
XM49 xamp_net4 xamp_net4 xamp_x1_net6 VSS nfet_06v0 L=1.0u W=1.0u nf=1
XM50 xamp_net3 xamp_net4 xamp_x1_net5 VSS nfet_06v0 L=1.0u W=1.0u nf=1
XM11 xamp_x2_net2 xamp_net3 VDD VDD pfet_06v0 L=1.0u W=10.0u nf=1
XM12 xamp_x2_net7 xamp_net4 xamp_x2_net2 VDD pfet_06v0 L=1.0u W=10.0u nf=1
XM13 xamp_x2_net18 xamp_net3 VDD VDD pfet_06v0 L=1.0u W=10.0u nf=1
XM14 xamp_x2_net7 xamp_net4 xamp_x2_net18 VDD pfet_06v0 L=1.0u W=10.0u nf=1
XM15 xamp_x2_net5 NSP xamp_x2_net7 VDD pfet_06v0 L=1.0u W=1.1u nf=1
XM16 xamp_x2_net4 NSN xamp_x2_net7 VDD pfet_06v0 L=1.0u W=1.0u nf=1
XM17 xamp_x2_net8 xamp_net2 xamp_x2_net1 VSS nfet_06v0 L=1.0u W=5.0u nf=1
XM18 xamp_x2_net1 xamp_net1 VSS VSS nfet_06v0 L=1.0u W=5.0u nf=1
XM19 xamp_x2_net8 xamp_net2 xamp_x2_net19 VSS nfet_06v0 L=1.0u W=5.0u nf=1
XM20 xamp_x2_net19 xamp_net1 VSS VSS nfet_06v0 L=1.0u W=5.0u nf=1
XM21 xamp_x2_net6 NSP xamp_x2_net8 VSS nfet_06v0 L=1.0u W=1u nf=1
XM22 xamp_x2_net3 NSN xamp_x2_net8 VSS nfet_06v0 L=1.0u W=1u nf=1
XM29 xamp_x2_net9 xamp_net4 xamp_x2_net3 VDD pfet_06v0 L=1.0u W=5u nf=1
XM30 xamp_x2_G_OUT_P xamp_net4 xamp_x2_net6 VDD pfet_06v0 L=1.0u W=5u nf=1
XM31 xamp_x2_net3 xamp_x2_net9 VDD VDD pfet_06v0 L=1.0u W=5u nf=1
XM35 xamp_x2_net6 xamp_x2_net9 VDD VDD pfet_06v0 L=1.0u W=5u nf=1
XM32 xamp_x2_net10 xamp_x2_net20 xamp_x2_net9 VDD pfet_06v0 L=1.0u W=5.0u nf=1
XM33 xamp_x2_net21 xamp_x2_net20 xamp_x2_G_OUT_P VDD pfet_06v0 L=1.0u W=5.0u nf=1
XM23 xamp_x2_net10 xamp_net2 xamp_x2_net4 VSS nfet_06v0 L=1.0u W=2.5u nf=1
XM24 xamp_x2_net21 xamp_net2 xamp_x2_net5 VSS nfet_06v0 L=1.0u W=2.5u nf=1
XM25 xamp_x2_net4 xamp_x2_net10 VSS VSS nfet_06v0 L=1.0u W=2.5u nf=1
XM26 xamp_x2_net5 xamp_x2_net10 VSS VSS nfet_06v0 L=1.0u W=2.5u nf=1
XM27 xamp_x2_net9 xamp_x2_net11 xamp_x2_net10 VSS nfet_06v0 L=1.0u W=2.5u nf=1
XM28 xamp_x2_G_OUT_P xamp_x2_net11 xamp_x2_net21 VSS nfet_06v0 L=1.0u W=2.5u nf=1
XM34 xamp_x2_net12 xamp_x2_net13 VDD VDD pfet_06v0 L=1.0u W=10.0u nf=1
XM36 xamp_x2_net13 xamp_net4 xamp_x2_net12 VDD pfet_06v0 L=1.0u W=10.0u nf=1
XM37 xamp_x2_net20 xamp_x2_net20 xamp_x2_net13 VDD pfet_06v0 L=1.0u W=10.0u nf=1
XM38 xamp_x2_net20 xamp_net2 xamp_x2_net14 VSS nfet_06v0 L=1.0u W=5.0u nf=1
XM39 xamp_x2_net14 xamp_net1 VSS VSS nfet_06v0 L=1.0u W=5.0u nf=1
XM45 xamp_x2_net15 xamp_net3 VDD VDD pfet_06v0 L=1.0u W=10.0u nf=1
XM46 xamp_x2_net11 xamp_net4 xamp_x2_net15 VDD pfet_06v0 L=1.0u W=10.0u nf=1
XM40 xamp_x2_net11 xamp_x2_net11 xamp_x2_net17 VSS nfet_06v0 L=1.0u W=5.0u nf=1
XM41 xamp_x2_net17 xamp_net2 xamp_x2_net16 VSS nfet_06v0 L=1.0u W=5.0u nf=1
XM42 xamp_x2_net16 xamp_x2_net17 VSS VSS nfet_06v0 L=1.0u W=5.0u nf=1
XM43_m1 OUT xamp_x2_G_OUT_P VDD VDD pfet_06v0 L=1.0u W=0.5u nf=1
XM43_m2 OUT xamp_x2_G_OUT_P VDD VDD pfet_06v0 L=1.0u W=0.5u nf=1
XM43_m3 OUT xamp_x2_G_OUT_P VDD VDD pfet_06v0 L=1.0u W=0.5u nf=1
XM43_m4 OUT xamp_x2_G_OUT_P VDD VDD pfet_06v0 L=1.0u W=0.5u nf=1
XM44 OUT xamp_x2_net21 VSS VSS nfet_06v0 L=1.0u W=1.0u nf=1
XxmcA1 VSS A1 VSS VSS nfet_06v0 L=2u W=2u nf=1
XxmcA2 VSS A2 VSS VSS nfet_06v0 L=2u W=2u nf=1
XxmcB1 VSS B1 VSS VSS nfet_06v0 L=2u W=2u nf=1
XxmcB2 VSS B2 VSS VSS nfet_06v0 L=2u W=2u nf=1
XC3 xamp_x2_net6 OUT cap_mim_2f0fF c_width=4.0u c_length=25.0u
XC1 OUT xamp_x2_net5 cap_mim_2f0fF c_width=4.0u c_length=25.0u
XRFB_xamp_x2 xamp_x2_G_OUT_P OUT VSS ppolyf_u_3k r_width=1e-6 r_length=76.45e-6 m=1 s=5
XRA1 NSP A1 VSS ppolyf_u_3k r_width=1e-6 r_length=55.56e-6 m=1 s=3
XRA2 NSP A2 VSS ppolyf_u_3k r_width=1e-6 r_length=55.56e-6 m=1 s=3
XRB1 NSN B1 VSS ppolyf_u_3k r_width=1e-6 r_length=55.56e-6 m=1 s=3
XRB2 NSN B2 VSS ppolyf_u_3k r_width=1e-6 r_length=55.56e-6 m=1 s=3
.ends
